# 保险公司返利账务处理

提问人：RUIHUAXIANG 时间：2019-12-06 06:30:18
请教陈版及各位老师，公司是做车辆租赁业务的，需要为每辆车上车险，公司不定期会收到保险公司的返利，收到返利时公司给保险公司开增值税发票，那么公司收到返利开具发票时该怎么进行账务处理？谢谢

回答人：chenyiwei
收到返利，应冲减本企业的保险费支出处理。
如果企业此前与保险公司之间签订过关于返利的框架协议，期末可以合理估计将于后续期间收到的返利金额的，则期末可对应收返利款项予以预提，并冲减本期保险费支出计入损益的项目金额。

提问人：RUIHUAXIANG 时间：2019-12-07 10:47:00
但是保险公司不给开红字发票，只能由被审计单位开具发票，那冲减保险支出再确认销项税是否可以？

回答人：chenyiwei
可以。